臺灣臺東地方法院民事裁定　　　　　　　　100年度抗字第4號
抗　告　人　寰辰資產管理股份有限公司
法定代理人　劉文平
訴訟代理人　顏國政
上列當事人聲請公示送達事件，抗告人對於本院民國99年12月15
日司法事務官99年度司聲字第28號裁定提起抗告，本院合議庭裁
定如下：
    主  文
抗告駁回。
抗告程序費用新臺幣壹仟元由抗告人負擔。
    理  由
一、按抗告，除法律另有規定外，由地方法院以合議裁定之；聲
    請人或權利受侵害者，對於司法事務官就受移轉事件所為之
    處分，得依各該事件適用原由法院所為之救濟程序，聲明不
    服，非訟事件法第44條第1項、第55條第1項定有明文。
二、聲請及抗告意旨：抗告人依照相對人王秀勤民國99年10月最
    新之戶籍謄本上載之地址（臺東縣臺東市○○路○段137巷11
    3弄12號，下稱系爭住址）郵寄債權讓與通知，經郵務機構
    以「逾期招領」為由退回，乃聲請裁定准為公示送達，惟本
    院司法事務官未發函囑託治安機關調查相對人之住居，即99
    年度司聲字第28號裁定（下稱原裁定）駁回，使抗告人徒勞
    費用，乃提出抗告，請准予公示送達等語。
三、按民事訴訟法第149條第1項第1款所謂「應為送達之處所不
    明者」，係指已用相當之方法探查，仍不知其應為送達之處
    所者而言，其「不明」之事實，應由聲請公示送達之人負舉
    證之責任，而由法院依具體事實判斷之，最高法院82年台上
    字第272號判決可參，抗告人為將債權讓與通知相對人，即
    應就相對人住所不明之事實，加以舉證。審閱原裁定卷宗，
    抗告人係99年11月15日狀到本院聲請公示送達，然其於原裁
    定程序中，所據以聲請公示送達之戶籍謄本，係99年7月23
    日所發（原裁定卷第11頁），此與抗告人所稱：其依照99年
    10月最新之戶籍謄本之地址寄送等情，並不相符，而相對人
    已於99年10月6日將戶籍遷往他處，並經司法事務官於原裁
    定程序中囑託員警查訪並調閱其戶籍資料屬實（原裁定卷第
    15、16頁），本院再次囑託員警查訪並調閱戶籍資料，結果
    亦同，是故，抗告人只需於其聲請公示送達之99年11月15日
    前略加查證，或查閱戶籍謄本、或親至系爭住址訪查，即可
    知悉，然抗告人卻未求證系爭地址正確與否，僅以相對人先
    前之戶籍謄本所載之系爭地址寄送，並於遭郵務機構退回後
    ，逕謂相對人住所不明，舉證尚有不足，至於抗告人指稱原
    裁定未囑託警員查訪等情，亦與上述卷內資料相異。綜上，
    抗告人未能舉證相對人住所不明之事實，聲請公示送達，於
    法容有未合，原裁定認定相對人住所並非不明，洵合法適當
    ，從而，抗告人求予廢棄原裁定，並准予公示送達，爰無理
    由，乃予駁回。
四、訴訟費用負擔依據：非訟事件法第21條第1項、第46條，民
    事訴訟法第95條、第78條。
中    華    民    國   100    年    3     月    3     日
                  民事庭    審判長法  官  李芳南
                                  法  官  楊憶忠
                                  法  官  郭玉林
以上正本係照原本作成。
如不服本裁定，僅得於收受本裁定正本送達後10日內，以適用法
規顯有錯誤為理由，向本院提出再抗告。
中    華    民    國   100    年    3     月    3     日
                                  書記官  莊惠如